【裁判字號】    98,台上,5480
【裁判日期】    980924
【裁判案由】    偽造有價證券等罪
【裁判全文】
最高法院刑事判決            九十八年度台上字第五四八０號
上  訴  人  甲○○（原名龍志敏）
上列上訴人因偽造有價證券等罪案件，不服台灣高等法院中華民
國九十六年二月十五日第二審判決（九十四年度上訴字第三二八
七號，起訴案號：台灣台北地方法院檢察署八十九年度偵字第一
三三九六、一九八三二號），提起上訴，本院判決如下：
    主  文
上訴駁回。
    理  由
按刑事訴訟法第三百七十七條規定，上訴於第三審法院，非以判
決違背法令為理由，不得為之。是提起第三審上訴，應以原判決
違背法令為理由，係屬法定要件。如果上訴理由書狀並未依據卷
內訴訟資料，具體指摘原判決不適用何種法則或如何適用不當，
或所指摘原判決違法情事，顯與法律規定得為第三審上訴理由之
違法情形，不相適合時，均應認其上訴為違背法律上之程式，予
以駁回。本件原判決維持第一審論處上訴人甲○○共同連續行使
偽造有價證券，又共同連續行使商業負責人，以明知為不實之事
項而填製會計憑證罪刑之判決，駁回其在第二審之上訴（上訴人
另被訴幫助納稅義務人逃漏稅捐罪部分，原審駁回檢察官之上訴
後，未據聲明不服），已詳敘其認定犯罪事實所憑之證據及其認
定之理由，並對上訴人否認犯罪之辯詞，如何不足採信，均已依
據卷內資料，詳予指駁及說明，從形式上觀察，並無任何違背法
令之處。而證據之取捨及事實之認定，為事實審法院之職權，苟
其判斷無違經驗法則或論理法則，即不能任意指為違法。原判決
依憑上訴人於檢察官偵查及第一審審理時之部分供述，證人劉幻
真、鄭貴珠、陳鵬程、蔡肅珠、簡月玲、賴秋玲、饒玉珍之證言
，卷附上訴人與自稱「馬偉明」之不詳姓名成年男子提出辦理出
口押匯之編號HT-1280、HT-1281號提單、約定書、出口押匯申請
書、開戶申請書、保險單、韓國天進海運株式會社（即SEA&AIR
CO.,LTD.，下稱天進海運）於一九九九年十一月二十三日傳真予
新加坡發展銀行（現更名為新加坡星展銀行）說明並未受託運送
亦未簽發前述提單之函文、台北市政府建設局龍穎欣業股份有限
公司（下稱龍穎公司）登記資料案卷、大額現金簽收紀錄、龍穎
公司領款明細、民國九十五年二月二日新加坡星展銀行台北分行
星銀字第０一七號函、財政部財稅資料中心之專案申請調檔統
一發票查核清單、進項交易發票明細、統一發票影本、台北市稅
捐稽徵處提出之營業稅自動報繳年檔報表、八十八年九月至十月
之進項稅額憑證，證人黃一昌、游勝美、陳勵坤、江茂興、楊國
煌、李天福、林登福、林飛宏、李凱、李貴坤、蔡善明等人之證
言，參酌卷內其他證據調查之結果，綜合判斷，認上訴人有原判
決事實欄所載行使偽造有價證券及填製不實會計憑證之犯行，已
詳敘其取捨證據及認定事實之心證理由，並對上訴人所辯不知提
單係屬偽造，龍穎公司八十八年九、十月之空白統一發票、公司
執照、印章均係於計程車內遺失云云，如何與調查之事實不符而
無可採，於理由內詳予說明，所為論斷無違經驗法則及論理法則
，亦無所指理由不備之違法情形存在。另上訴人於原審聲請傳訊
證人林國源、張志睦、徐久賢（曾使用陳錦輝之名）、王釋賢（
又名王以彬）、陳勵坤等人，或不知其等住所，或為擁有數個假
名，或為需藉證人以明其他證人之年籍資料，原判決以事證已明
，且其請求與待證事實欠缺關聯性，顯係意圖延滯訴訟，認無為
無益調查之必要；又前述天進海運之傳真函件，如何係屬刑事訴
訟法第一百五十九條之四第三款於可信之特別情況下所製作之文
書，而具有證據能力，原判決均已於理由內予以說明，經核於法
並無不合。上訴意旨，對於原判決究竟如何違背法令，並非依據
卷內資料為具體之指摘，徒執陳詞，而為事實之爭辯，並對原審
採證認事之職權行使，任意指摘，難謂已符合首揭法定上訴要件
，其上訴違背法律上之程式，應予駁回。
據上論結，應依刑事訴訟法第三百九十五條前段，判決如主文。
中    華    民    國  九十八  年    九    月  二十四  日
                      最高法院刑事第十一庭
                          審判長法官  石  木  欽
                                法官  洪  佳  濱
                                法官  韓  金  秀
                                法官  段  景  榕
                                法官  周  煙  平
      本件正本證明與原本無異
                                      書  記  官
中    華    民    國  九十八  年    九    月  二十九  日
                                                      Ｑ


司法院資訊處製作；財團法人民間司法改革基金會備份。
